臺灣高雄地方法院刑事判決　　　　　　　　　　　　八十八年度易字第二六七六號
　　公　訴　人　臺灣高雄地方法院檢察署檢察官
　　被　　　告　子○○
　　被　　　告　寅○○
　　被　　　告　癸○○
　　右三人共同
　　選任辯護人　鄭國安律師
　　　　　　　　陳炳彰律師
　　　　　　　　吳麗珠律師
　　被　　　告　壬○○
被　　　告　丑○○　男四十七歲.
　　　　　　　　　　　　住高雄.
　　　　　　　　　　　　居高雄.
　　　　　　　　　　　　身分證.
　　被　　　告　乙○○　男四十.
　　　　　　　　　　　　住高雄.
　　　　　　　　　　　　身分證.
　　右三人共同
　　選任辯護人　林樹根律師
　　　　　　　　莊雯琇律師
　　　　　　　　邱麗妃律師
右列被告等因賭博案件，經檢察官提起公訴（八十八年度偵字第一一八七○號），本
院判決如左：
    主  文
子○○、壬○○、丑○○、乙○○、寅○○共同連續意圖營利，聚眾賭博，子○○、
壬○○各處有期徒刑參年陸月，丑○○、乙○○各處有期徒刑貳年陸月，寅○○處有
期徒刑壹年。扣案之電話機參拾捌台，均沒收。
癸○○無罪。
    事  實
一、子○○、壬○○、丑○○、乙○○與寅○○等人共同基於意圖營利之概括犯意聯
    絡，自民國八十七年六月間某日起至同年十二月底某日止，連續提供其等位於高
    雄市○○區○○街十二巷一號、高雄市○○區○○街二十六號、高雄市○○區○○路一百二十一巷九號、高雄市鹽埕區○○○路八十六號及高雄市○○區○○街
    一五四號等住處為公眾得出入之場所，設立「福樂（ＸＬ）」六合彩簽賭站，並
    裝設電話號碼（○七）0000000、0000000、0000000、0
    000000、0000000、0000000等數十線電話，供其等設置「
    核對香港政府發行每星期二、四開獎之六合彩中獎號碼，俗稱港號二星、三星、
    四星（如附表編號二、三、四）及重新編組後之特三尾（如附表編號一）」之賭
    局，並由寅○○擔任收、付帳款之工作，及僱用不詳姓名年籍綽號「國良」、「
    馮明」、「潘仔」、「明華」、「貝兒」、「芬仔」、「崇偉」、「朱小姐」等
    成年人負責接聽電話及整理牌支之工作，聚集來自高雄市、高雄縣及屏東縣等地
    區不特定之組頭或柱仔腳以傳真或電話之方式簽注號碼而賭博財物，中獎者可依
    其簽賭種類贏得倍數不等之彩金，否則所繳賭資悉歸其等所有，以此方式圖利。
    嗣於八十八年二月二十三日下午二時三十分許，經檢警長達半年之佈線監聽並因
    而查獲屏東及高雄縣市等地之組頭或柱仔腳，而認時機成熟，遂對高雄市○○區
    ○○街十二巷一號、高雄市○○區○○街二十六號、高雄市○○區○○路一百二
    十一巷九號及高雄市鹽埕區○○○路八十六號等處實施搜索，而在高雄市○○區
    ○○路一百二十一巷九號處扣得電腦主機三十三台、電腦螢幕二十二台、印表機
    八台、電話機三十八台、監視用攝影機四台、監視器一台、數位式電話交換機一
    台及答錄機七台等物，另在高雄市○○區○○街二十六號處扣得答錄機十台。
二、案經臺灣高雄地方法院檢察署檢察官指揮高雄市政府警察局、電信警察第三中隊
    、高雄縣警察局、屏東縣警察局及調查局南部地區機動工作組偵查起訴。
    理  由
壹、有罪部分：
  一、訊據被告丑○○、乙○○固於本院審理時均坦承有自八十七年六月間起至同年
      十二月底止，在高雄市○○區○○路一百二十一巷九號，以電話號碼（○七）
      0000000電話，供不特定賭客來電簽選號碼，以附表所列之方式賭博財
      物而經營六合彩賭局之事實，惟均矢口否認有何與同案被告子○○、壬○○及
      寅○○於右揭時、地共同經營六合彩之犯行，辯稱；六合彩均係伊二人做的，
      其餘被告沒有做，是檢察官冤枉了其他人云云。而訊據被告子○○、壬○○及
寅○○均矢口否認有何賭博之犯行，均辯稱：檢察官所起訴的均不是事實，伊
      均沒有共同經營六合彩云云。
  二、經查：
    (一)電話號碼（○七）0000000、0000000、0000000、00
      00000、0000000、0000000等電話，分別係被告子○○、
      壬○○、丑○○、乙○○等人所申設，且高雄市○○區○○街十二巷一號申請
      之電話線為二十一線，高雄市○○區○○街二十六號申請之電話線為十七線，
      高雄市○○區○○路一百二十一巷九號申請之電話線為十一線，高雄市鹽埕區
      ○○○路八十六號申請之電話線八線及高雄市○○區○○街一五四號申請之電
      話線為七線，而被告子○○、壬○○、丑○○及乙○○亦分別為該電話線之租
      用人，有檢察官向中華電信股份有限公司南區分公司函詢結果，該公司傳真予
      檢察官之電話租用人姓名及裝機地址資料表等件附於偵查卷可稽（見偵查卷第
      九十九頁及第一○四頁），又經檢察官於八十八年三月四日上午十時十分許，
      至高雄市○○區○○街十二巷一號、十二巷四號、高雄市○○區○○街二十六
      號、高雄市○○區○○路一百二十一巷九號現場勘驗結果，上開電話線路透過
      置於高雄市○○區○○街二十六號二樓、大公路一百二十一巷九號之數位式電
      話交換機（可充作總機使用）、置於各處之電話切換器及大公路一百二十一巷
      九號、田單街二十六號、田單街十二巷一號、四號等處互相以電話電纜線連接
      （其尚且連接至大公路一百二十一巷一、二號樓梯間之電話箱內），五福四路
      八十六號則以六十四Ｋ數位專線（數位專線之申請人為乙○○）與大公路一百
      二十一巷九號連接，前開電話線路實可互相切換等情，有勘驗筆錄、勘驗照片
      附卷可參（見偵查卷第五九三頁以下），再檢察官勘驗高雄市○○區○○路一
      百二十一巷九號時，在後門右手方第一間小房間最外側架子上發現貼有記載「
      0000000000」及「00000000000」（租用人為吳文耀）
      之標籤貼紙（見偵查卷第五九四頁及第六○七頁），而該聯絡電話確為警於八
      十七年十一月十七日在屏東縣萬丹鄉後村村後庄仔五號之二十五、二十六查獲
      之組頭所用（詳後述），顯見被告等確有將上開電話線路相互利用並經營六合
      彩賭局之行為；雖被告乙○○辯稱：該電話線路是為了要做網際網路用的云云
      ，然衡諸常情既為網際網路所用，實無在高雄市○○區○○街十二巷一號、高
      雄市○○區○○街二十六號、高雄市○○區○○路一百二十一巷九號及高雄市
      鹽埕區○○○路八十六號等處均申請為數不少之電話線路，且彼此電話線路間
      均可相互切換之理，是被告乙○○前開所辯顯係卸責之詞，不足採信。
    (二)又經檢察官於八十七年八月間起至八十七年十二月間止，對於電話號碼（○七
      ）0000000（租用人為被告子○○之妻劉盧玉蘭）、0000000（
      租用人為被告子○○）、0000000（租用人為被告子○○）、0000
      00000（租用人為被告乙○○）等電話實施監察通訊，發現通話內容確有
      涉及簽賭六合彩賭局之情事，且被告寅○○亦參與其間，並擔任收、匯帳之工
      作，而不詳姓名年籍綽號「國良」、「馮明」、「潘仔」、「明華」、「貝兒
      」、「芬仔」、「崇偉」、「朱小姐」等人則負責接聽電話及整理牌支之工作
      ，有電話譯文一冊可憑，且從電話譯文中發現與之聯繫簽賭六合彩之電話有（
      ○七）0000000（租用人為被告壬○○）、（○八）0000000（
      租用人為吳素美）、（○八）0000000、0000000000（租用
      人為吳素美之胞弟吳文耀）、（○八）0000000、（○八）00000
      00（租用人為吳美麗）、（○八）0000000（租用人為薛鳳芍）、（
      ○八）0000000（租用人為卯○○○）、（○七）0000000（租
      用人為甲○○）、（○七）0000000（租用人為林崇景）、（○七）0
      000000（租用人為丙○○）、（○七）0000000（租用人為己○○）、（○七）0000000（租用人為辛○○）等均經檢察官循線查獲該
      等之人從事六合彩之簽賭賭局，有各該搜索票、搜索扣押證明筆錄、訊問筆錄
      等附於偵查卷可稽，雖該等被查獲之人於警訊及偵查中均未能供出係向被告等
      人簽賭，且證人丙○○、丁○○○、甲○○、戊○○、辰○○、辛○○及庚○○於本院審理時均證稱：不認識被告等，亦不認識組頭，用電話傳真聯絡，電
      話已經忘記了等語（見本院八十九年三月二日審判筆錄），然參以六合彩賭博
      「柱仔腳」與「組頭」間，平時除以電話、傳真機互相聯絡簽賭號碼外，尤其
      重要之一環為開獎後「組頭」向「柱仔腳」收取簽賭金，及「柱仔腳」向「組
      頭」收取中獎彩金，故「組頭」與「柱仔腳」間有極為頻繁之金錢往來，殊無
      可能「柱仔腳」不知「組頭」為何人，及其聯絡電話號碼為何之可能，雖其等
      均無法指認被告等即為經營六合彩之組頭，惟其等均係因監聽被告等之電話通
      聯內容而為警查獲，且參諸前述，是其等無法指認之事實並不能作為對被告等
      有利之證據。
    (三)另經檢察官向財政部高雄市國稅局函查被告等自八十四年度至八十六年度個人
      營利事業所得結果，被告等除利息所得外，並無其他薪資所得，而觀諸被告寅
      ○○於華南銀行高雄分行、東高雄分行、泛亞銀行七賢分行、板信銀行高雄分
      行、合作金庫高雄支庫於八十七年七月一日至八十七年十月三十一日之活期存
      款均有數百萬元，甚至高達千萬元之存款，資金往來頻繁，有上開銀行函附之
      交易明細表等件附於偵查卷可稽（見偵查卷第三五八頁至第三六六頁及第四一
      六頁至第四二四頁），而參以被告寅○○案發當時為二十六歲之年紀，且於八
      十四年度至八十六年度均無工作所得收入，其豈能有如此巨額之存款，且從被
      告寅○○於前開檢察官所實施之通訊監察內容觀之，被告寅○○顯有參與六合
      彩賭局之經營，且負責收、付帳款之工作。
  (四)至於檢察官於八十八年二月二十三日下午二時三十分許，指揮實施搜索高雄市
      鹽埕區○○街十二巷一號、高雄市○○區○○街二十六號、高雄市○○區○○
      路一百二十一巷九號及高雄市鹽埕區○○○路八十六號等處，而在高雄市○○
      區○○路一百二十一巷九號處扣得電腦主機三十三台、電腦螢幕二十二台、印
      表機八台、電話機三十八台、監視用攝影機四台、監視器一台、數位式電話交
      換機一台及答錄機七台等物，另在高雄市○○區○○街二十六號處扣得答錄機
      十台，而未能扣得經營六合彩賭局所用之簽注單、傳真機及帳冊等物，然被告
      等於八十七年十一月間即從其他「柱仔腳」處得知檢警搜查之情形（見上開譯
      文所載），理應會於檢警搜索該處前，將重要之證物予以隱匿，是檢警雖未能
      於該處查獲簽注單、傳真機及帳冊等物，亦難謂與常情不符。
    (五)綜上所述，被告丑○○、乙○○為迴護被告子○○、壬○○及寅○○，而辯稱
      其等均未參與云云，及被告子○○、壬○○及寅○○前開所辯均未共同經營六
      合彩云云，均顯係卸責飾詞，均委不足採。此外，復有公司變更登記事項卡、
      勞保投保資料、房屋租賃契約書、勘驗筆錄、現場照片、房屋稅籍資料等件附
      卷可參及扣案之電話機三十八台可資佐證，本件事證明確，被告等犯行均洵堪
      認定。
  三、查高雄市○○區○○街十二巷一號、高雄市○○區○○街二十六號、高雄市○○區○○路一百二十一巷九號、高雄市鹽埕區○○○路八十六號及高雄市○○
      區○○街一五四號等處雖分別係被告壬○○、子○○所有之住宅，惟既供不特
      定之多數人出入簽賭，自屬公眾得出入之場所。核被告子○○、壬○○、丑○○、乙○○及寅○○意圖營利提供場所聚眾賭博，係犯刑法第二百六十八條之
      供給賭博場所及聚眾賭博罪；又被告等經營六合彩兼與其他簽賭者，同在公眾
      得出入之場所賭博財物，係犯刑法第二百六十六條第一項前段之賭博罪。被告
      子○○、壬○○、丑○○、乙○○、寅○○與不詳姓名年籍綽號「國良」、「
      馮明」、「潘仔」、「明華」、「貝兒」、「芬仔」、「崇偉」、「朱小姐」
      等成年人間就上開犯行，有犯意聯絡及行為分擔，均為共同正犯。又被告等所
      犯上開三罪名之犯行，均係反覆實施而觸犯同一之罪名，顯係基於概括犯意為
      之，均應論以連續犯，依刑法第五十六條之規定，分別以一罪論，並加重其刑
      。又被告等所犯上開圖利供給賭博場所、圖利聚眾賭博及普通賭博三罪間，係
      基於一個賭博犯意之決定，達成其同一犯罪之各個舉動，應屬法律概念之一行
      為，其一行為觸犯上開三罪名，為想像競合犯，應依刑法第五十五條規定從一
      重之圖利聚眾賭博罪處斷。爰審酌被告等經營俗稱之「六合彩」賭局，嚴重危
      害社會經濟秩序與道德風俗，且僱用工作人員多人，柱仔腳遍及高雄市、高雄
      縣、屏東縣等地，顯見其等經營規模龐大，惡性非輕，影響社會風氣至鉅，而
      念被告丑○○、乙○○坦承部分犯行，其餘被告飾詞圖卸，不知省悟，並審酌
      被告寅○○、乙○○均無犯罪前科，此有臺灣高雄地方法院檢察署刑案資料查
      註紀錄表及臺灣高等法院被告全國前案紀錄表各一份在卷可參，及其涉案之程
      度及所獲利益等一切情狀，分別量處如主文所示之刑。另扣案之電話機三十八
      台為被告等所有，業據被告等供承在卷，且係供犯罪所用之物，應依刑法第三
      十八條第一項第二款併予宣告沒收。至其餘扣案之電腦主機三十三台、電腦螢
      幕二十二台、印表機八台、電話機三十八台、監視用攝影機四台、監視器一台
      、數位式電話交換機一台、答錄機十七台等物，被告等供稱與經營六合彩賭局
      無關，且乏證據證明確係供前揭犯罪所用之物，又非違禁物，爰不另為沒收之
      諭知，併此敘明。
  四、公訴意旨另以：被告等自八十三年七月間起至上開論罪科刑之犯罪時間前及八
      十八年一月間起至同年二月間止，共同連續經營六合彩賭局圖利，因認被告等
      此部分尚涉有刑法第二百六十八條之供給賭博場所及聚眾賭博罪及同法第二百
      六十六條第一項前段之賭博罪嫌。惟查，本件被告丑○○及乙○○於本院審理
      時僅坦承有自八十七年六月間起至同年十二月底止，在高雄市○○區○○路一
      百二十一巷九號經營六合彩賭局之事實，而被告子○○、壬○○及寅○○則始
      終否認有經營六合彩賭局之犯行，而檢察官所實施之通訊監察係在八十七年八
      月間起至八十七年十二月間止，亦無法證明於前開監聽時間以外之時間，被告
      等有經營六合彩賭局之行為，又雖公訴人以扣案之電腦因資料已因硬碟遭格式
      化而刪除，但其主機版上之BIOS內所存取之資料，其建立日期為八十三年七月
      十五日，而認被告等至遲於八十三年七月間已開始使用電腦經營六合彩，然扣
      案之電腦內並未有可資證明被告經營六合彩賭局之資料，且扣案之電腦是否被
      告等供作被告等經營六合彩賭局犯罪所用之物，亦有所疑，是尚難以查扣之電
      腦內建立日期為八十三年七月十五日，即遽認被告等有於上開論罪科刑之犯罪
      時間以外之時間，經營六合彩賭局；此外，本院復查無其他積極之證據，足資
      認定被告等於前開犯行以外之時間，另有經營六合彩賭局圖利之犯行，原應為
      無罪之諭知，惟公訴意旨認此部分與前開有罪部分有連續犯之裁判上一罪關係
      ，爰不另為無罪之諭知，附此敘明。
貳、被告癸○○無罪部分：
  一、公訴意旨略以：被告癸○○為被告子○○之子，而被告壬○○、子○○、丑○○三兄弟，共同基於意圖營利之概括犯意，自八十三年七月間起，至八十八年
      二月間止，連續提供其等在高雄市○○區○○街二十六號（即福樂慈善會及客
      來思樂資訊傳播公司）、大公路一百二十一巷九號及五福四路八十六號（信汪
      企業有限公司）等地為公眾得出入之簽賭場所，聚集不特定多數人在上址，以
      電話傳真機或利用中華電信股份有限公司之六十四Ｋ網路專線使用得接收一般
      傳真之電子郵件伺服器，接受來自高雄市、高雄縣及屏東縣之組頭所傳至之六
      合彩簽單資料而經營六合彩賭博，被告子○○之女被告寅○○則負責經營六合
      彩之會計工作，被告癸○○則與前開公司所僱用之員工等多人，負責在上址從
      事接受傳真等工作。嗣於八十八年二月廿三日，在大公路一百二十一巷九號扣
      得電腦主機卅三台、電腦螢幕廿二台、印表機八台、電話機三十八台、監視用
      攝影機四台、監視器一台、數位式電話交換機一台及答錄機七台等物，另在田
      單街二十六號扣得答錄機十台等物，因認被告癸○○共同涉有刑法第二百六十
      八條之供給賭博場所及聚眾賭博罪及同法第二百六十六條第一項前段之賭博罪
      嫌。
  二、按犯罪事實應依證據認定之，無證據不得推定其犯罪事實；又不能證明被告犯
      罪者，應諭知無罪之判決，刑事訴訟法第一百五十四條、第三百零一條第一項
      分別定有明文。又事實之認定，應憑證據，如未能發現相當證據，或證據不足
      以證明，自不能以推測或擬制之方法，為裁判基礎（最高法院四十年台上字第
      八六號判例參照）。且認定犯罪事實所憑之證據，雖不以直接證據為限，間接
      證據亦包括在內，然而無論直接證據或間接證據，其為訴訟上之證明，須於通
      常一般之人均不致有所懷疑，而得確信其為真實之程度者，始得據為有罪之認
      定，倘其證明尚未達到此一程度，而有合理之懷疑存在而無從使事實審法院得
      有罪之確信時，即應由法院為諭知被告無罪之判決（最高法院七十六年台上字
      第四九八六號判例參照）。
  三、訊據被告癸○○堅決否認有何賭博之犯行，辯稱：檢察官所起訴的均不是事實
      ，伊均沒有共同經營六合彩等語。而本件公訴人對於被告涉有前揭賭博之犯行
      ，於證據並所犯法條欄內並未提出其對被告癸○○論罪之依據，且前開監聽譯
      文亦無被告癸○○確實涉案之證據，且經營六合彩賭局之地點、所使用之電話
      均與被告癸○○無涉，而扣案之證物亦無法證明為被告癸○○所有，且係供前
      揭犯罪所使用，再參以被告癸○○於八十五年四月一日起至八十七年三月三十
      一日止均在營服役，有陸軍總司令核發之退伍令一紙附卷可稽，顯見被告癸○○自不可能於服役期間再與被告子○○、壬○○、丑○○、乙○○、寅○○等
      人共同經營六合彩賭局，是尚難僅因被告癸○○為被告子○○之子即遽認被告
      癸○○有何共同經營六合彩賭局之犯行。綜上所述，被告癸○○意圖營利，聚
      眾賭博之罪嫌尚有不足。此外，本院復查無其他積極證據足認被告癸○○有何
      公訴人所指賭博之犯行，犯罪既不能證明，揆諸首開法條及判例意旨，及本諸
      「罪證有疑、利於被告」之證據法則，依法自應為被告癸○○無罪之諭知。
據上論斷，應依刑事訴訟法第二百九十九條第一項前段、第三百零一條第一項，刑法
第二十八條、五十六條、第二百六十六條第一項前段、第二百六十八條、第五十五條
、第三十八條第一項第二款，罰金罰鍰提高標準條例第一條前段，判決如主文。
中      華      民      國    九十一    年      三      月     十九     日
                                    臺灣高雄地方法院刑事第一庭
                                        法  官    陳玉聰
右正本證明與原本無異。
如不服本判決，應於送達後十日內，向本院提出上訴狀。
                                        書記官    鄭淑臻
中      華      民      國    九十一        年     三     月    十九    日
附錄本判決論罪科刑法條全文：
刑法第二百六十六條第一項前段
在公共場所或公眾得出入之場所賭博財物者，處一千元以下罰金。
刑法第二百六十八條
意圖營利，供給賭博場所或聚眾賭博者，處三年以下有期徒刑，得併科三千元元以下
罰金。
附表
┌──┬──┬────────────────┬───────┬────┐
│編號│俗稱│    賭  博  方  式  （新台幣）  │  所犯法條    │備  註  │
├──┼──┼────────────────┼───────┼────┤
│    │    │由賭客自○○○至九九九一千個號碼│              │        │
│    │特  │中，每簽押一個號碼，賭注七十元，│刑法第二百六十│        │
│一  │三  │猜押六合彩第三、四、五組個位數號│六條第一項前段│        │
│    │尾  │碼依序組成三位數，如押中，由組頭│刑法第二百六十│        │
│    │    │頭賠付十五萬元賭金，如未中，賭注│八條          │        │
│    │    │歸組頭所有。                    │              │        │
├──┼──┼────────────────┼───────┼────┤
│    │    │由賭客自０一至四七四十七個號碼中│刑法第二百六十│        │
│    │港  │，每簽押一組二個號碼，賭注八十元│六條第一項前段│        │
│二  │號  │，猜押香港政府發行每星期二、四開│刑法第二百六十│        │
│    │二  │獎六合彩六組號碼，如押中，可得五│八條          │        │
│    │星  │千三百元賭金，如未中，賭注歸組頭│              │        │
│    │    │所有。                          │              │        │
├──┼──┼────────────────┼───────┼────┤
│    │    │由賭客自０一至四七四十七個號碼中│刑法第二百六十│        │
│    │港  │，每簽押一組三個號碼，賭注七十元│六條第一項前段│        │
│三  │號  │，猜押香港政府發行每星期二、四開│刑法第二百六十│        │
│    │三  │獎六合彩六組號碼，如押中，可得五│八條          │        │
│    │星  │萬三千元賭金，如未中，賭注歸組頭│              │        │
│    │    │所有。                          │              │        │
├──┼──┼────────────────┼───────┼────┤
│    │    │由賭客自０一至四七四十七個號碼中│刑法第二百六十│        │
│    │港  │，每簽押一組四個號碼，賭注七十元│六條第一項前段│        │
│四  │號  │，猜押香港政府發行每星期二、四開│刑法第二百六十│        │
│    │四  │獎六合彩六組號碼，如押中，可得六│八條          │        │
│    │星  │十五萬元賭金，如未中，賭注歸組頭│              │        │
│    │    │有。                            │              │        │
└──┴──┴────────────────┴───────┴────┘
